zh-TW: 防過敏功能: 不含化學物質; 抗塵蟎; 低過敏性; 不含乳膠; 低 VOC; 防黴; 天然材料; 其他
pl: Funkcje przyjazne dla osób cierpiących na alergię: Bez substancji chemicznych; Odporny na roztocza; Hipoalergiczny; Nie zawiera lateksu; Niskie VOC; Odporny na pleśń; Materiały naturalne; Inne
ko: 알레르기 방지 기능: 케미컬 프리; 먼지 진드기 내성; 저자극성; 라텍스 프리; 저VOC; 곰팡이 내성; 천연 재료; 기타
de: Allergikerfreundliche Funktionen: Frei von Chemikalien; Staubmilbenresistent; Hypoallergen; Latexfrei; Niedriger VOC-Gehalt; Schimmelresistent; Natürliche Materialien; Sonstiges
bg-BG: Характеристики, които са подходящи при алергии: Без химикали; Устойчив на прахови акари; Хипоалергенен; Без латекс; Ниско съдържание на ЛОС; Устойчив на плесени; Естествени материали; Други
nl: Allergievriendelijke functies: Vrij van chemicaliën; Bestand tegen huisstofmijt; Hypoallergeen; Latexvrij; Lage VOS; Schimmelbestendig; Natuurlijke materialen; Andere
vi: Tính năng chống dị ứng: Không có hoá chất; Chống mạt bụi; Không làm dị ứng; Không chứa latex; VOC thấp; Chống nấm mốc; Nguyên liệu tự nhiên; Khác
pt-BR: Recursos antialérgicos: Livre de produtos químicos; À prova de ácaros; Hipoalergênico; Sem látex; VOC baixos; Resistente a mofo; Materiais naturais; Outro
ru: Гипоаллергенные свойства: Без химикатов; Устойчивый к пылевым клещам; Гипоаллергенный; Без латекса; Низкое содержание ЛОС; Плеснеустойчивый; Натуральные материалы; Другое
hr-HR: Značajke prikladne za osobe s alergijama: Bez kemikalija; Otporno na grinje; Hipoalergeno; Bez lateksa; Niski VOC; Otporno na plijesan; Prirodni materijali; Ostalo
it: Funzionalità antiallergiche: Senza sostanze chimiche; Resistente agli acari della polvere; Ipoallergenico; Senza lattice; Basso contenuto di COV; Antimuffa; Materiali naturali; Altro
fr: Caractéristiques antiallergiques: Sans produits chimiques; Résistant aux acariens; Hypoallergénique; Sans latex; Faible teneur en COV; Résistant à la moisissure; Matières naturelles; Autre
lt-LT: Alergiją mažinančios savybės: Be cheminių medžiagų; Atsparus dulkių erkutėms; Hipoalerginis; Be latekso; Mažas kiekis LOJ; Atsparus pelėsiui; Natūralios medžiagos; Kita
hu: Allergiabarát tulajdonságok: Vegyszermentes; Poratkával szembeni védelem; Hipoallergén; Latexmentes; Alacsony VOC-tartalom; Penészálló; Természetes anyagok; Egyéb
sl-SI: Alergikom prijazne lastnosti: Brez kemikalij; Odporen na pršice; Hipoalergenski; Brez lateksa; Nizek VOC; Odporno proti plesni; Naravni materiali; Drugi
el: Χαρακτηριστικά φιλικά προς τις αλλεργίες: Χωρίς χημικά; Ανθεκτικό στα ακάρεα σκόνης; Υποαλλεργικό; Χωρίς λάτεξ; Χαμηλή περιεκτικότητα σε πτητικές οργανικές ενώσεις; Ανθεκτικό στη μούχλα; Φυσικά υλικά; Άλλο
da: Allergivenlige funktioner: Kemikaliefri; Støvmideresistent; Hypoallergenisk; Latex-fri; Lav VOC; Modstandsdygtig over for skimmelsvamp; Naturlige materialer; Andet
ja: アレルギー対応機能: ケミカルフリー; 防ダニ性; 低刺激性; ラテックスフリー; 低VOC; 防カビ; 天然素材; その他
nb: Allergivennlige funksjoner: Kjemikaliefri; Støvmiddbestandig; Hypoallergenisk; Uten lateks; Lav VOC; Muggbestandig; Naturlige materialer; Annet
fi: Allergiaystävälliset ominaisuudet: Kemikaaliton; Pölypunkkien kestävä; Hypoallergeeninen; Lateksiton; Matala VOC; Homeenkestävä; Luonnonmateriaalit; Muu
cs: Vlastnosti vhodné pro alergiky: Bez chemikálií; Odolné proti roztočům; Hypoalergenní; Bez latexu; Nízké VOC; Odolnost proti plísním; Organické nebo přírodní materiály; Jiné
tr: Alerji dostu özellikler: Kimyasal madde içermez; Toz akarlarına dayanıklı; Hipoalerjenik; Lateks içermez; Düşük VOC; Küflenmeye dayanıklı; Doğal malzemeler; Diğer
th: คุณลักษณะที่ไม่ก่อให้เกิดภูมิแพ้: ปราศจากสารเคมี; ทนต่อไรฝุ่น; สูตรลดการเกิดอาการแพ้; ปราศจากยางธรรมชาติ; ปริมาณสารระเหยต่ำ; ป้องกันเชื้อรา; วัสดุจากธรรมชาติ; อื่นๆ
pt-PT: Características antialérgicas: Sem químicos; Resistente aos ácaros; Hipoalergénico; Sem látex; VOC baixo; Resistente ao mofo; Materiais naturais; Outro
ro-RO: Caracteristici antialergice: Fără substanțe chimice; Rezistent la acarieni; Hipoalergenic; Fără latex; Nivel COV scăzut; Rezistent la mucegai; Materiale naturale; Altele
sv: Detaljer för allergivänligt: Fri från kemikalier; Resistent mot dammkvalster; Hypoallergen; Latexfri; Låg VOC; Mögelbeständig; Naturmaterial; Övrigt
en: Allergy-friendly features: Chemical-free; Dust mite resistant; Hypoallergenic; Latex-free; Low VOC; Mold resistant; Natural materials; Other
sk-SK: Vlastnosti vhodné pre alergikov: Bez chemikálií; Odolný proti roztočom; Hypoalergénny; Bez latexu; Nízke VOC; Odolný voči plesniam; Prírodné materiály; Iné
es: Características aptas para personas alérgicas: Libre de químicos; Resistente a los ácaros del polvo; Hipoalergénico; Sin látex; Bajo VOC; Resistente al moho; Materiales naturales; Otros
zh-CN: 抗过敏特性: 不含化学物质; 抗尘螨; 低致敏性; 不含乳胶; 低 VOC; 防霉; 天然材料; 其他